【裁判字號】    99,勞執,4
【裁判日期】    991020
【裁判案由】    裁定准予強制執行
【裁判全文】
臺灣臺南地方法院民事裁定               99年度勞執字第4號
聲  請  人  乙○○
            陳淑檸
相  對  人  鐸沛股份有限公司
法定代理人  甲○○
上列當事人間因勞資爭議調解成立事件，聲請人聲請裁定准予強
制執行，本院裁定如下：
    主  文
臺南縣政府勞資爭議調解委員會於民國九十九年七月二十六日會
議紀錄調解結論欄第一項所載「勞方六人總共訴求資方積欠工資
金額新臺幣（下同）壹拾柒萬壹仟元，資方負責人表示他也是被
害人，但是仍然願意支付每人二成之積欠工資，共計參萬肆仟貳
佰元，於九十九年八月十日以前分別匯入乙○○（臺南成功郵局
）、李英主（臺南鹽埕郵局）、黃縈絢（新化中山路郵局）、王
鈺雅（臺南安南路郵局）、陳淑檸（臺南開元路郵局）、張暖淑
（臺南成功路）帳戶中。」之調解內容，其中相對人應給付聲請
人乙○○、陳淑檸每人各新台幣伍仟柒佰元之部分，准予強制執
行。
聲請程序費用由相對人負擔。
    理  由
一、按非訟事件，除本法或其他法律有規定外，依其處理事項之
    性質，由關係人住所地、事務所或營業所所在地、財產所在
    地、履行地或行為地之法院管轄，非訟事件法第7條定有明
    文。查本件聲請人2人均設籍於臺南，而相對人雖設於桃園
    縣蘆竹鄉○○村○○路○段284號，有本院依職權調取之公司
    基本資料1份在卷可稽，惟兩造所成立調解結論係以聲請人2
    人分別所有之臺南成功郵局帳戶、臺南開元路郵局帳戶為履
    行地，而該等郵局帳戶所在地為臺南，屬本院之管轄範圍，
    是本院對於本件勞資爭議調解成立聲請強制執行事件即有管
    轄權，先予敘明。
二、本件聲請意旨略以：聲請人受僱於相對人鐸沛股份有限公司
    擔任販售麵包之業務，惟相對人自民國99年5月29日起即避
    匿無蹤，共積欠聲請人每人自99年3月1日起至99年5月10日
    止之工資共計新台幣（下同）28,500元。嗣經聲請人向臺南
    縣政府勞資爭議調解委員會聲請調解，並達成調解之內容為
    相對人同意給付聲請人每人二成之積欠工資，亦即聲請人每
    人各5,700元（計算式：28,500元20%＝5,700元），並應
    於99年8月10日以前分別匯入聲請人名下所有臺南成功郵局
    、臺南開元路郵局之帳戶內。詎料，相對人迄今仍分文未付
    ，為此，依勞資爭議處理法第37條之規定，聲請准予就調解
    內容裁定准予強制執行。
三、按勞資爭議經調解成立或仲裁者，當事人之一方不履行其義
    務時，他方當事人得向該管法院聲請裁定強制執行，並免繳
    裁判費；又前條之聲請強制執行，非有左列各款情形之一者
    ，法院不得為駁回之裁定：一調解或仲裁內容，係使當事人
    為法律上所禁止之行為者。二調解或仲裁內容，與爭議標的
    顯屬無關或性質不適於強制執行者。三依其他法律不得為強
    制執行者。四違反本法調解、仲裁之規定者。勞資爭議處理
    法第37條第1項、第38條分別定有明文。
四、經查，本件聲請人主張兩造間之勞資爭議，業經臺南縣政府
    依勞資爭議處理法之規定作成調解方案，並經勞資爭議當事
    人雙方同意在調解紀錄簽名，有聲請人提出之臺南縣政府99
    年7月26日勞資爭議調解紀錄1份在卷可稽。依該調解記錄所
    載，足認兩造確就相對人給付聲請人上開工資乙節已成立調
    解，且聲請人與相對人在臺南縣政府勞工局成立之前開調解
    ，亦無勞資爭議處理法第38條各款規定所示情形。而相對人
    既未依調解內容履行其義務，揆諸前開說明，聲請人依勞資
    爭議處理法第37條第1項之規定，聲請准予強制執行，即無
    不合，應予准許。
五、依勞資爭議處理法第37條第1項，非訟事件法第21條第2項，
    民事訴訟法第78條，裁定如主文。
中    華    民    國    99    年    10    月     20    日
                  民事第三庭  法  官  洪碧雀
以上正本係照原本作成。
如不服本裁定應於送達後10日內向本院提出抗告狀，並繳納抗告
費新臺幣1,000元。
中    華    民    國    99    年    10    月     20    日
                              書記官  黃稜鈞

司法院資訊處製作；財團法人民間司法改革基金會備份。
